臺灣臺南地方法院刑事裁定
111年度聲字第1415號
聲  請  人  
即 受 刑人  吳志偉

                    住○○市○區○○○路○段000巷00弄00                        號 

上列聲請人即受刑人因強盜等案件，對臺灣臺南地方檢察署檢察
官之執行指揮（110年度執更字第736號）聲明異議，本院裁定如
下：
    主  文
聲明異議駁回。
    理  由
一、聲明異議意旨略以：受刑人吳志偉為不服撤銷假釋處分，依
    法提起聲明異議，以資救濟。說明：㈠受刑人或其法定代理
    人或配偶以檢察官執行之指揮不當者，得向諭知該裁判之法
    院聲明異議，刑事訴訟法第484條定有明文。㈡惟受假釋人之
    假釋處分經撤銷者，依規定向法院聲明異議，須俟檢察官指
    揮執行殘餘刑期後，始得向法院提起救濟，以求對受假釋人
    訴訟權之保障，俾使不服主管機關撤銷假釋之受假釋人，於
    入監執行殘餘刑期，得適時向法院請求救濟。(大法官釋字
    第681號解釋)。㈢受刑人經台南地檢署以違反保安處分執行
    法第74條之2第1款、第2款、第5款規定且情節重大，函請原
    假釋監獄報請本署於109年9月23日以法矯署教字第10901082
    740號函撤銷假釋在案，處分書已提示救濟途徑，並於109年
    9月25日送達台端親收在案，惟台端未於法定期間內提出復
    審，所述情節已無法受理救濟。㈣受刑人因國中畢業學歷不
    高對法律觀念薄落，於收受處分書時對其內容意思不了解，
    且受刑人從事廚房業務工作時間長，9時至14時、16時至21
    時，導致收受處分書時未於法定期間內提出復審，僅因未於
    法定期間內復審就撤銷假釋，不符比例原則。㈤受刑人於假
    釋期間均有準時報到，因女朋友家住台中車禍在家休養期間
    須要有人照顧，所以才會兩地往返且都未達十日以上，均無
    收到警告及告誡單。㈥受刑人於假釋期間內曾犯毒品危害防
    制條例，經觀察勒戒成功，此乃行政處分，又另犯傷害及毀
    損罪經法院判處拘役40天、50天，所犯情節輕微，大法官釋
    憲微罪不得撤銷假釋處分。㈦綜上所述，受刑人於假釋期間
    均有準時報到，唯有一次因臨時有事打電話請假未獲准，受
    刑人所犯上述情節均未達撤銷假釋之規定，撤銷假釋執行殘
    刑，直接涉及受假釋人之人身自由限制，對其因復歸社會而
    業已享有之各種權益、亦生重大影響，懇請法官給予一次復
    審以書面或到庭陳述意見之機會，屆時如再被撤銷假釋受刑
    人便無話可說，願執行剩餘殘刑，如蒙恩准，實感德澤。
二、按受刑人或其法定代理人或配偶以檢察官執行之指揮為不當
    者，得向諭知該裁判之法院聲明異議，刑事訴訟法第484條
    定有明文。至假釋出監之受刑人以其假釋之撤銷為不當者，
    得於收受處分書之翌日起10日內向法務部提起復審；前項復
    審無停止執行之效力；受刑人對於撤銷假釋之處分不服，經
    依法提起復審而不服其決定，或提起復審逾2個月不為決定
    或延長復審決定期間逾2個月不為決定者，應向監獄所在地
    或執行保護管束地之地方法院行政訴訟庭提起撤銷訴訟，民
    國108年12月17日修正、109年7月15日施行之監獄行刑法第1
    21條第1項後段、第2項、第134條第1項亦有明定。從而，監
    獄行刑法修正施行後，受刑人遇法務部撤銷假釋，倘若不服
    ，應循上開行政爭訟途徑尋求救濟，不再由刑事法院依刑事
    訴訟法之規定審判（最高法院110年度台抗字第441號裁定意
    旨參照）。
三、經查，聲請人因強盜等案件，經本院以103年度訴字第787號
    判決定應執行有期徒刑7年10月確定，於民國108年1月25日
    縮短刑期假釋出監，嗣經法務部矯正署以109年9月23日法矯
    署教字第10901082740號函撤銷假釋，經臺灣臺南地方檢察
    署檢察官以110年執更戊字第736號執行指揮書，自110年5月
    18日起執行殘刑3年5月又12日等情，有臺灣高等法院被告前
    案紀錄表在卷可參，並經本院調取110年度執更字第736號卷
    核閱屬實。聲請人雖主張其不服撤銷假釋，惟依上開說明，
    受刑人如對於撤銷假釋之處分不服，應依行政爭訟程序謀求
    救濟（即提起復審或行政訴訟），並非刑事訴訟法第484條
    規定之聲明異議程序所得審查之範圍。而聲請人既未提出復
    審，該撤銷假釋即已確定，執行檢察官依據上開法務部矯正
    署撤銷假釋函，執行受刑人殘刑3年5月又12日，難謂其執行
    指揮行為不當。從而，本件聲明異議為無理由，應予駁回。
四、依刑事訴訟法第486條，裁定如主文。
中　　華　　民　　國　　111 　年　　10　　月　　6 　　日
　　　　　　　　　刑事第十六庭  法　官　高如宜
以上正本證明與原本無異。
如不服本裁定，應於收受送達後5日內向本院提出抗告狀。（應
附繕本）
　　　　　　　　　　　　　　　　書記官　廖庭瑜
中　　華　　民　　國　　111 　年　　10　　月　　6 　　日